臺灣苗栗地方法院刑事判決　　　　　　　100年度易字第463號
公　訴　人　臺灣苗栗地方法院檢察署檢察官
被　　　告　陳德勛
　　　　　　劉昱清
　　　　　　楊添發
　　　　　　李世偉
上列被告因詐欺案件，經檢察官提起公訴（100 年度偵字第2908
、3046號），本院依簡式審判程序判決如下：
    主  文
陳德勛、劉昱清、楊添發、李世偉共同犯詐欺取財罪，陳德勛處
有期徒刑壹年陸月，劉昱清、楊添發、李世偉各處有期徒刑壹年
；扣案行動電話手機1 支（含門號0000000000號SIM 卡1 張）沒
收。
    犯罪事實及理由
一、犯罪事實：
  (一)行為人：
    陳德勛、劉昱清、楊添發、李世偉及不詳姓名年籍綽號「阿
    泰」之成年人及其他不詳姓名年籍之成年人等組成詐欺集團
    。
  (二)詐騙方法：
    由詐欺集團人員，以撥打電話向被害人謊稱金融帳戶涉嫌洗
    錢，將查封被害人存款，必須將存款提領或匯款交由檢察官
    保管等詐術方法，使被害人因而陷於錯誤提領存款交付登門
    而來之詐欺集團人員，或匯款至指定之帳戶內，由俗稱「車
    手」之詐欺集團人員至各地自動提款機提領。
  (三)本件被告之分工：
    由陳德勛依詐欺集團人員之指示，使用門號0000000000號電
    話通知劉昱清、楊添發、李世偉等3 人，或由詐欺集團人員
    直接以電話指示劉昱清等3 人前往桃園縣中壢火車站、新竹
    縣新豐火車站，至火車站內之置物櫃領取用以聯絡之行動電
    話手機（含SIM 卡）、人頭帳戶之金融卡等物品，再由陳德
    勛以上開門號撥打劉昱清等3 人領取之電話，指示渠等至自
    動提款機領取詐欺集團詐得之贓款。劉昱清等3 人接獲指示
    後，即以2-3 人1 組，駕駛劉昱清之父劉利田（不知情）名
    下之車牌號碼7995-KU 號自用小客車或楊添發所有車牌號碼
    4509-B9 號自用小客車，前往新竹縣、苗栗縣等地不特定地
    點之自動提款機提領贓款。於每日提領後，劉昱清等3 人即
    將提得贓款、上開領取之行動電話（含SIM 卡）、人頭帳戶
    之金融卡等物交予陳德勛，劉昱清等3 人則向陳德勛領取當
    日之報酬。而陳德勛再將上開贓款及物品轉交予詐欺集團人
    員「阿泰」之成年人，並領取報酬。
  (四)本件被害事實：
    民國99年12月2 日9 時許，李月娥經詐欺集團人員以前揭方
    法行騙，致李月娥陷於錯誤，乃提領現款新台幣（以下同）
    60萬元，於同日16時30分許，在苗栗縣造橋鄉錦水村錦水24
    號住處，交付於不詳名籍之詐欺集團人員；復先後於同年月
    3 日及6 日，各匯款10萬元（2 次），分別匯入郵局000000
    00000000號（戶名鄒秉文）、00000000000000號帳戶（戶名
    郭思伶），均經詐欺集團人員接續提取完畢。
  (五)查獲經過：
    同年5 月18日上午6 時40分許，經警持本院核發之搜索票，
    前往陳德勛位於基隆市○○區○○路10巷40弄6 號2 樓之居
    所搜索，並扣得供犯罪所用之行動電話1 支（序號：000000
    000000000、含門號0000000000號SIM 卡1 張）。
二、證據名稱：
  (一)被告陳德勛、劉昱清、楊添發、李世偉之自白。
  (二)被害人李月娥之指述。
  (三)ATM提款機攝錄翻拍照片14張。
  (四)扣案之行動電話1支（含SIM卡）。
  (五)李月娥匯款執據、偽造之「台北地檢署監管科收據」各1 張
    。
三、罪名及共犯：
    被告陳德勛、劉昱清、楊添發、李世偉4 人，及不詳名籍之
    詐欺集團人員之間，就其所有詐欺取財犯行，均有犯意聯絡
    及行為分擔，縱本件起訴事實中之被害人李月娥非本件被告
    4 人親自行騙、到宅取款，亦無從確定何被告自提款機提領
    其被害款項，惟本件被告4 人仍應與其餘詐欺集團人員同負
    其責，均應論以共同正犯。核其所為係犯刑法第339 條第1
    項之詐欺取財罪一罪。
三、量刑理由：
    (一)被告陳德勛部分：
      其係負責與詐欺集團核心人員聯絡之人，其參與之角色顯
      然重於其他被告3 人，且其堅不提供任何可供追查其他詐
      欺集團人員之訊息及方法，自應量處重於其他被告3 人之
      刑，復審酌本件被害人受害金額達80萬元，及其犯後承認
      犯行之態度，量處如主文所示之刑。
    (二)被告劉昱清、楊添發、李世偉3人部分：
      其等3 人係負責提款之工作，雖與詐欺集團有行為分擔及
      犯意聯結，惟尚不得直接與核心人員接觸，屬邊緣角色之
      參與程度，復審酌本件被害人受害金額達80萬元，及其犯
      後承認犯行之態度，各量處如主文所示之刑。
四、沒收：
    扣案行動電話手機1 支（含門號0000000000號SIM 卡1 張）
    ，係屬詐欺集團人員所有，供本件犯罪聯絡之用，應宣告沒
    收。
五、其他說明：
    起訴書雖載述「李月娥及其他被害人」等語，就被害人「李
    月娥」被詐欺取財之事實，本院認已經起訴，爰予審理如前
    述。惟就「其他被害人」部分，既無載述被害人姓名，自無
    從確定其詐欺取財之事實，而各被害人受詐欺取財之事實，
    各屬獨立之犯罪事實，其既不屬上揭起訴事實（李月娥被詐
    財部分）所及之範圍，本院爰認為此部分未經起訴，附此敘
    明。
六、應適用之法條：
  (一)刑事訴訟法第273 條之1 第1 項、第299 條第1 項前段、第
    310 條之2 、第454 條第1 項。
  (二)刑法第28條、第339條第1項、第38條第1 項第2 款。
  (三)刑法施行法第1條之1。
七、本判決係依刑事訴訟法第310 條之2 、第454 條第1 項製作
    。如不服本判決，應於判決送達之日起10日內，向本院提起
    上訴。
本案經檢察官黃俊鳴到庭執行職務。
中    華    民    國   100    年    7     月    4     日
                  刑事第二庭    法  官  楊清益
以上正本證明與原本無異。
如不服本判決應於收受判決後10日內向本院提出上訴書狀，並應
敘述具體理由。其未敘述上訴理由者，應於上訴期間屆滿後20日
內向本院補提理由書( 均須按他造當事人之人數附繕本) 「切勿
逕送上級法院」。告訴人或被害人如對本判決不服者，應具備理
由請求檢察官上訴，其上訴期間之計算係以檢察官收受判決正本
之日期為準。
                                書記官  蕭雅文
中    華    民    國   100    年    7     月    4     日
附記本案論罪科刑之法條全文：
中華民國刑法第339條
（普通詐欺罪）
意圖為自己或第三人不法之所有，以詐術使人將本人或第三人之
物交付者，處 5 年以下有期徒刑、拘役或科或併科 1 千元以下
罰金。
以前項方法得財產上不法之利益或使第三人得之者，亦同。
前二項之未遂犯罰之。